【裁判字號】    98,簡上,400
【裁判日期】    980806
【裁判案由】    傷害
【裁判全文】
臺灣桃園地方法院刑事判決             98年度簡上字第400號
上  訴  人  丙○○
選任辯護人 許朝財律師
           簡長輝律師
上列上訴人即被告因傷害案件，不服本院中華民國98年2 月27日
97年度桃簡字第3627號第一審簡易判決（聲請簡易判決處刑書案
號：97年度偵字第18271 號），提起上訴，本院管轄之第二審地
方法院合議庭判決如下：
    主  文
上訴駁回。
緩刑貳年。
    事  實
一、丙○○於民國96年11月4 日晚上7 時許，在桃園縣桃園市○○路○ 段856 號之魚池旁，因懷疑丁○○偷補其所有魚池內
    之魚，竟基於傷害之犯意，持竹竿毆打丁○○，致丁○○因
    此受有右側第7到第9肋骨骨折及血胸等傷害。
二、案經丁○○訴請臺灣桃園地方法院檢察署檢察官聲請簡易判
    決處刑。
    理  由
一、訊據被告丙○○固不否認有於上揭時、地持竹竿毆打丁○○
    之情，惟矢口否認有何傷害之犯行，並辯稱：伊係因丁○○
    偷伊魚，才動手云云。辯護人則為被告辯稱：由告訴人丁○○所受之傷勢並非是被告丙○○所為等詞。經查：
  (一)告訴人丁○○於偵查中指訴：於96年11月7 日晚上，在桃園
    縣國際路1 段715 號，與朋友烤肉、聊天，後來伊尿急就走
    去魚池小便，突然有人頭戴安全帽且手拿棍子往伊背部打，
    伊就滑到魚池內，又伊被打後便回頭看，看到被告，雖被告
    當時戴著半罩式安全帽，但伊還是看得出來，此外因伊曾經
    過看被告來巡魚塭，所以之前就看過被告等情明確（見97年
    度他字第67號偵查卷宗第22至23頁）；其於本院審理中亦證
    述：當天跟同事做完工作很累，就去桃園市○○路○段856
    號之魚池那邊喝酒聊天，因為伊喝了一些啤酒，想上廁所，
    所以就靠近魚池去小便，忽然聽到碰一聲，有人戴著安全帽
    朝伊後背打，伊本來想要追他，因身體下半身掉到水裡，而
    且忽然間就覺得好像沒有辦法呼吸，很痛沒有辦法講話，之
    後伊太太就去叫救護車，救護車來了，擔架就把伊抬上救護
    車送到署立醫院，剛到署立醫院時，伊還有一點意識，伊有
    跟醫生講說背後被人家打，又伊可以確認是被告打的，因被
    告當時係戴半罩式安全帽，伊有看到被告等情綦詳（見本院
    98年度簡上字第400 號卷第74至75頁），參以告訴人丁○○
    受有右側第7 到第9 肋骨骨折及血胸之身體傷害乙節，亦有
    行政院衛生署桃園醫院診斷證明書1 紙在卷可佐（97年度他
    字第67號偵查卷宗第5 至6 頁），且證人丁○○於偵查及審
    理中歷次所證述遭傷害之情節均大致相符，若非其親身經驗
    ，實難於本院審理中就相關情節大致上仍能清楚描述，且告
    訴人於本院審理中係以證人身分經過具結作證，擔保其所言
    為真實等情，綜此，已足認當時被告丙○○持類似木棍之物
    毆打告訴人丁○○，致告訴人丁○○受有身體之傷害等情屬
    實。
  (二)又稽證人即告訴人之配偶乙○○於偵查中證述：當天伊跟丁○○到那邊喝酒，看見丙○○頭戴半罩式安全帽經過，看了
    伊等一下，之後就騎機車走，又當時丁○○到魚池小便，後
    來伊就聽到「碰」一聲，伊就轉頭，沒有看到丁○○，就往
    魚池處走過去，發現丁○○半身滑入水裡，之後伊就要丙○○不要走，但丙○○還是一直走，之所以確定是丙○○係因
    當時他有騎車過來，伊有看見，此外伊也有看見丙○○手拿
    棍子等語歷歷（97年度他字第67號偵查卷宗第57至58頁），
    其於本院審理中亦證陳：當天與丁○○係去工人那邊聊天，
    後來丁○○去距離伊位置大約3 、4 公尺遠之魚池那邊小便
    ，伊聽到碰一聲，轉頭看時，看到1 個男生頭戴安全帽、手
    持棍子對著魚池一直罵，伊覺得不對，就叫甲○○和另1 個
    朋友跟伊過去看，伊等過去時，就看到丁○○下半身已經在
    水裡面，手一直拉著魚池邊的草，伊等一直叫戴安全帽的人
    停下來，但是他還是一直走沒有停下來，甲○○就趕快把丁○○拉上來，當時丁○○臉色發白不能呼吸，伊就趕快打電
    話叫救護車，之後就去署立桃園醫院急診，診斷的結果肋骨
    斷3 根，2 天後氣胸，氣胸之後開刀把積血抽出來，總共在
    醫院住了10天等情綦詳（見本院同上卷第71至72頁）；證人
    甲○○於偵查中另證稱：因伊之前常去卓文進那邊，有看過
    被告，卓文進有表示被告是魚池的主人，當天伊雖沒有注意
    被告有無戴半罩式安全帽從伊面前騎機車經過及打告訴人過
    程，但有聽到哀嚎一聲，就到現場，當場看到1 個人頭戴半
    罩式安全帽且手上拿著東西離去，卓文進有喊「不要走」，
    但那個人仍走掉之情（97年度他字第67號偵查卷宗第65至66
    頁），其於本院審理中亦證述：當天伊有在魚池旁，又丁○○那時是說要去小解，因伊只顧著喝酒，沒有看到打的過程
    ，是丁○○的老婆跟伊說丁○○好像被打，叫伊等一起過去
    看，伊過去就看到丁○○人掉到水裡面，看起來很痛苦的樣
    子，還有1 個戴安全帽的人一直背向伊等，要遠離伊等，那
    人手上好像有拿長長的東西，但伊沒看清楚那是什麼，之後
    伊就把丁○○從水裡拉出來，丁○○的老婆就去叫119 ，救
    護車就先載丁○○他們走，伊再叫朋友開車戴伊等去急診室
    等語明確（見本院同上卷第72至73頁），互核證人乙○○、
    甲○○與丁○○證述之情節亦屬相符，從而告訴人丁○○之
    指訴，洵非子虛捏編而可採。況衡以證人乙○○、甲○○與
    被告丙○○素無仇隙，應無陷害被告丙○○刻意虛構事實甘
    冒偽證罪之理，其證詞自值採信，足認被告丙○○確實有為
    傷害之行為。
  (三)況被告丙○○於警詢中坦認：當天伊確實毆打對方，伊是隨
    手拿了1 根竹竿朝對方手臂打，當時對方還是站著，伊並不
    知道對方有倒向池底等語（見97年度他字第67號偵查卷宗第
    28頁），其於偵查中亦坦承：當天伊確實有戴半罩式安全帽
    騎乘機車經過該處，又伊因為懷疑丁○○偷魚，氣不過，所
    以毆打丁○○等情（見97年度偵字第18271 號偵查卷宗第11
    至12頁），本院審理中亦自承：伊有用棍子打丁○○，因為
    要保護自己的魚之情（見本院同上卷第25背面、70背面頁）
    ，則由被告丙○○之供詞，足認被告丙○○確實有於上開時
    、地持竹竿毆打告訴人丁○○之事實。至被告丙○○辯稱：
    伊係因丁○○偷魚才持竹竿毆打云云。惟被告丙○○於偵查
    中供述：係因懷疑告訴人偷魚一節，已於前述，則告訴人丁○○是否確實有為偷魚之舉，已有疑義，被告丙○○既無當
    場看見告訴人丁○○著手竊盜之行為，自難以其臆測，遽斷
    告訴人丁○○靠近魚池之目的係為行竊。何況縱使被告丙○○所辯告訴人丁○○靠近魚池之目的並非小便為真，其理應
    報警處理。是被告丙○○前開辯解，自不可採。
  (四)至辯護人為被告辯稱：丁○○在桃園署立醫院告訴醫師係2
    天前與朋友飲酒時，被某人打，可見所受傷勢並非被告丙○○所為等詞。惟有關告訴人丁○○因被告丙○○持竹竿毆打
    ，因而受有前述之傷害，業據告訴人丁○○於警詢、偵查及
    本院審理中指述明確，核與證人乙○○及甲○○於偵查及本
    院審理中證述相符，足認告訴人丁○○所受之傷害確實為被
    告丙○○傷害行為所造成。復衡以證人丁○○於本院審理中
    另具結證稱：剛到醫院時還有一點意識，伊有跟醫生講說是
    背後被人家打，又急診當天有照Ｘ光，才知道肋骨有斷掉，
    隔天就轉進去住院，第2 天之後因為很痛，且突然間發高燒
    ，身體忽冷忽熱，再照Ｘ光，才知積血，所以趕快開刀把血
    抽出來，插管子插了好幾天等語（見本院同上卷第74背面頁
    ），互核證人乙○○於本院審理中亦證述：當天去急診之後
    ，醫生表示先在醫院觀察，第2 天就轉辦住院，丁○○氣胸
    、血胸是在去急診後2 天發生，事情雖經過2 天，丁○○自
    己仍可以陳述病情等情相符（見本院同上卷第71背面頁），
    另參以行政院衛生署桃園醫院函覆檢附丁○○病歷資料載道
    ：病人主訴，在2天前，右背被某人打（Right back hit by
    someone ；the statment of patient himself he had hit
    by someone since 2 days ago …）且醫生為身體檢查時，
    亦在人體圖像之背面及右邊標示，此有上開醫院於98年5 月
    29日桃醫病歷字第0980004678號函在卷可佐（見本院同上卷
    第34至46頁），則綜觀上開情詞，告訴人丁○○係因送醫後
    第2 天才發生血胸之情，是其對醫師主訴時，自然表示發生
    原因係2天前，辯護人執此逕為前述辯解，自不足採。
  (五)綜上各情，足認被告丙○○前揭辯稱，係卸責之詞，不足採
    信。本案事證明確，被告丙○○犯行洵堪認定，應予依法論
    科。
二、核被告丙○○所為，係犯刑法第277 條第1 項之傷害罪。原
    審認被告犯罪明確，適用應依刑事訴訟法第449 條第1 項、
    第3 項、第454 條第2 項，刑法第277 條第1 項、第41第1
    項前段，刑法施行法第1 條之1 第1 項、第2 項前段，量處
    如主文所示之刑，並諭知易科罰金之折算標準。經核其認事
    用法，均無違誤，量刑亦稱妥適。被告丙○○上訴意旨猶執
    陳詞，否認犯罪，為無理由，應予駁回。末查，上訴人未曾
    因故意犯罪受有期徒刑以上刑之宣告，此有臺灣高等法院被
    告前案紀錄表在卷可參，其僅因一時失慮，致罹刑典，惟其
    已與被害人達成和解等情，此有和解筆錄影本附卷可參，堪
    認其經此次科刑教訓後，應知所警惕，信無再犯之虞，是本
    院認為前開對其宣告之刑，以暫不執行為適當，爰依刑法第
    74條第1 項第1 款之規定，併予宣告緩刑2 年，以啟自新。
四、據上論斷，應依刑事訴訟法第455 條之1 第1 項、第3 項、
    第368 條，刑法第74條第1 項第1 款，判決如主文。
本案經檢察官翁偉玲到庭執行職務。
中    華    民    國    98    年    8     月    6     日
                  刑事第七庭審判長法  官  蕭世昌
                                  法  官  蔡羽玄
                                  法  官  連雅婷
以上正本證明與原本無異。
本件不得上訴。
                                  書記官  張尹嫚
中    華    民    國    98    年    8     月    6     日


司法院資訊處製作；財團法人民間司法改革基金會備份。
